ACORDAO-COMPLETO-2357150

ACÓRDÃO 9867/2019 ATA 36/2019 - SEGUNDA CÂMARA

VISTO, relatado e discutido este processo em que se aprecia os pedidos de reexame interpostos contra o Acórdão 3217/2018-TCU-Segunda Câmara, pelo Tribunal Regional do Trabalho da 14ª Região/AC e RO e por Isabel Carla de Mello Moura Piacentini,
ACORDAM os Ministros do Tribunal de Contas da União, reunidos em Sessão da Segunda Câmara, ante as razões expostas pelo Relator, em
9.1. com fundamento no art. 48, caput e parágrafo único, da Lei nº 8.443/1992, conhecer do presente pedido de reexame para, no mérito, dar-lhe provimento no sentido de tornar insubsistente o Acórdão 3217/2018-TCU-Segunda Câmara e considerar legal o ato de concessão de aposentadoria de Isabel Carla de Mello Moura Piacentini, concedendo-lhe o registro; e
9.2. determinar à Secretaria de Fiscalização de Pessoal (Sefip) que:
9.2.1. preencha o campo "Média da Remuneração (EC 41/2003) " do ato no sistema Sisac com a informação prestada pela unidade jurisdicionada nesta fase recursal;
9.2.2. complete a descrição do fundamento legal da aposentadoria no ato, para também constar a regra de cálculo prevista no pelo art. 40, § 3º, da Constituição Federal, com redação dada pela Emenda Constitucional 41/2003, c/c art. 1º da Lei 10.887/2004;
9.3. dar ciência desta deliberação aos recorrentes.

Ato de concessão de aposentadoria de Isabel Carla de Mello Moura Piacentini, ex-servidora do Tribunal Regional do Trabalho da 14ª Região/AC e RO.

Segunda Câmara

3. Interessados/Responsáveis/Recorrentes:
3.1. Interessado: Isabel Carla de Mello Moura Piacentini (XXX.100.102-XX).
3.2. Recorrentes: Tribunal Regional do Trabalho da 14ª Região/AC e RO (03.326.815/0001-53); Isabel Carla de Mello Moura Piacentini (XXX.100.102-XX).

13.1. Ministros presentes: Ana Arraes (Presidente), Augusto Nardes (Relator), Aroldo Cedraz e Raimundo Carreiro.
13.2. Ministro-Substituto presente: Marcos Bemquerer Costa.

AUGUSTO NARDES

Ministro José Mucio Monteiro.

Trata-se de ato de aposentadoria da Senhora ISABEL CARLA DE MELLO MOURA PIACENTINI, no cargo de Juiz do Trabalho Titular do Tribunal Regional do Trabalho da 14ª Região/AC e RO- TRT-14.
2.	Em análise inicial, seu ato foi considerado ilegal, com a consequente negativa de registro, por meio do Acórdão 3217/2018-TCU-Segunda Câmara, de relatoria do Ministro José Múcio Monteiro (peça 6) .
3. 	Irresignada, a interessada interpôs pedido de reexame (peça 18) .
4. 	Posteriormente, em Acórdão 2936/2019-TCU-Segunda Câmara (peça 24) , de minha relatoria, o pedido de reexame da interessada foi conhecido e, no mérito, provido, no sentido de tornar insubsistente o acórdão recorrido e considerar legal seu ato de concessão de aposentadoria, concedendo-lhe o registro.
5. 	Ocorre que, devido a um erro material, o Acórdão 2936/2019-TCU-Segunda Câmara, no item 9.1, limitou-se somente a registrar que conhecia do pedido de reexame, dando-lhe provimento, sem abordar explicitamente a insubsistência do ora recorrido Acórdão 3217/2018-TCU-Segunda Câmara, para considerar legal e determinar o registro do ato de concessão de aposentadoria da recorrente Isabel Carla de Mello Moura Piacentini. 
6. 	A Secretaria de Fiscalização de Pessoal - Sefip, se manifestou (peça 29) , ressaltando a necessidade da menção expressa aos aspectos supracitados. Transcrevo a seguir, com ajustes de forma pertinentes, sua instrução:
1. Trata-se de ato de concessão de aposentadoria de Isabel Carla de Mello Moura Piacentini, ex-servidora do Tribunal Regional do Trabalho da 14ª Região/AC e RO. 
2. O ato de aposentadoria da referida servidora foi objeto de pedido de reexame apreciado no Acórdão 2936/2019-TCU-Segunda Câmara, da lavra do Ministro Augusto Nardes (peça 24) . 
3. Ocorre que, no referido Acórdão, o Tribunal, ao dar provimento ao recurso, no mérito, não mencionou a cessação do efeito do item 9.1 do ora recorrido Acórdão 3217/2018-TCU-Segunda Câmara, da lavra do Ministro José Múcio Monteiro (peça 6) , para considerar legal e determinar o registro do ato de concessão de aposentadoria da recorrente Isabel Carla de Mello Moura Piacentini. 
4. Desta forma, sugere-se o encaminhamento dos autos ao Gabinete do Relator, com proposição de fazer constar da deliberação a chancela de legalidade e registro do ato de aposentadoria em comento. 
É o relatório.

Heraldo Fróes Ramos, OAB/RO nº 977.

Procurador Sergio Ricardo Costa Caribé.

PESSOAL. APOSENTADORIA. ATO CONSIDERADO ILEGAL. PEDIDO DE REEXAME. CONHECIMENTO. PROVENTOS CALCULADOS CORRETAMENTE. ARGUMENTOS SUFICIENTES PARA ALTERAÇÃO DE ACÓRDÃO. PROVIMENTO. ACÓRDÃO COM ERRO MATERIAL. RECOMENDAÇÃO SEFIP PARA AJUSTE EM ACÓRDÃO. SUGESTÃO ACOLHIDA.

APOSENTADORIA (APOS)

Secretaria de Recursos (SERUR); Secretaria de Fiscalização de Pessoal (SEFIP).

Os pedidos de reexame interpostos contra o Acórdão 3217/2018-TCU-Segunda Câmara (peça 6) pelo Tribunal Regional do Trabalho da 14ª Região/AC e RO (peça 11) e por Isabel Carla de Mello Moura Piacentini (peça 18) foram apreciados no Acórdão 2936/2019-TCU-Segunda Câmara, de minha relatoria.
Em análise ao recurso, posicionei-me em conformidade com o entendimento exarado pela Secretaria de Recursos - Serur e pelo Ministério Público junto ao TCU, no sentido de conhecer e dar provimento ao pedido de reexame.
Concluí, em consonância com a análise feita pela unidade técnica, que a concessão de aposentadoria a Isabel Carla de Mello Moura Piacentini se deu com proventos proporcionais a 30/30, com base no cálculo pela média das remunerações da recorrente, limitada ao valor da remuneração do cargo na ativa e ainda com a atualização segundo os mesmos índices concedidos ao RGPS.
Portanto, não havia equívoco do cálculo em questão uma vez que os proventos da recorrente foram calculados seguindo firmemente o previsto na legislação pátria, como fundamentou minuciosamente o parecer da Serur, devendo ser considerado legal seu ato de concessão de aposentadoria.
Aderi igualmente à proposta adicional do MPTCU para que, além de considerar o ato em questão legal, fosse determinado à Secretaria de Fiscalização de Pessoal - Sefip deste Tribunal que preenchesse o campo "Média da Remuneração (EC 41/2003) " do ato no sistema E-pessoal com a informação prestada pela unidade jurisdicionada naquela fase recursal e completasse a descrição do fundamento legal da aposentadoria no ato, para também constar a regra de cálculo prevista no pelo art. 40, § 3º, da Constituição Federal, com redação dada pela Emenda Constitucional 41/2003, c/c art. 1º da Lei 10.887/2004.
Contudo, a redação do Acórdão 2936/2019-TCU-Segunda Câmara, que proveu tal recurso, restou omissa em considerar insubsistente o ora recorrido Acórdão 3217/2018-TCU-Segunda Câmara para considerar legal e determinar o registro do ato de concessão de aposentadoria da recorrente, como alertou devidamente a Sefip à peça 29.
À vista disso, verifico a necessidade de disponibilização de novo acórdão de modo a sanar a omissão ocorrida na decisão anterior.
Ante as razões expostas, VOTO no sentido de que o Tribunal aprove o Acórdão que ora submeto à deliberação deste Colegiado.
TCU, Sala das Sessões Ministro Luciano Brandão Alves de Souza, em 8 de outubro de 2019.
Ministro JOÃO AUGUSTO RIBEIRO NARDES 
Relator